【裁判字號】    92,上易,719
【裁判日期】    920923
【裁判案由】    傷害
【裁判全文】
臺灣高等法院臺南分院刑事判決              九十二年度上易字第七一九號    Ｃ
      上  訴  人  臺灣台南地方法院檢察署檢察官
      被      告  丙  ○  ○
右上訴人因被告傷害案件，不服臺灣臺南地方法院九十二年度易字第六０三號中華民
國九十二年六月二十日第一審判決（起訴案號：臺灣臺南地方法院檢察署九十二年度
偵緝字第四九號），提起上訴，本院判決如左：
      主      文
上訴駁回。
      事      實
一、丙○○與甲○○原是男女朋友關係，並自民國九十年一月間起同居於吳女之住處
    ，嗣於九十年八月一日下午二時四十分許，丙○○駕駛自小客車搭載甲○○，從
    台南市欲回高雄縣茄萣鄉之住處，同日下午三時許，途經台南市○區○○○路時
    ，因丙○○於所駕駛上開自小客車車內藉機欲再向甲○○索取金錢花用，為甲○
    ○所拒，雙方因而在上開自小客車車內發生爭吵，丙○○竟基於傷害人之犯意，
    將甲○○自小客車內拉出車外予以毆打，致甲○○受有(一)頭部外傷合併右臉頰五
    ×五公分挫傷血腫及左頂骨頭皮三×三微腫(二)頸部、左手肘二×二公分瘀腫等傷
    害。
二、案經甲○○訴由台南市警察局第六分局報請台灣台南地方法院檢察署檢察官偵查
    起訴。
      理      由
一、訊據被告丙○○固坦承有於右揭時地與被害人發生爭執乙節，惟矢口否認其有上
    揭傷害之犯行，辯稱：九十年八月一日下午三時，我駕駛自小客車途經案發現場
    時，有一名女子打行動電話給我，告訴人甲○○當場對我產生誤會，自己逕自打
    開車門便要跳車，其係被海風吹回的車門打到才造成傷害云云。
二、經查：右揭傷害事實，迭據告訴人甲○○於警訊、偵查及本院調查時到庭指訴明
    確，其於偵查時陳稱：伊與被告於民國八十九年十二月間經友人陳海砂介紹認識
    ，交往期間被告丙○○屢次釋出善意，令其相信被告是真心相對，進而成為男女
    親密朋友並同居，於同居期間我因深愛對方即丙○○，時常提供金錢予被告花用
    。．．更於民國九十年四月九日至乙○○所經營之東龍汽車行（地址：台南市○
    ○○路○段二九號），以我的名義購買車牌為ＵＡ－七九九七號之黑灰色賓士
    轎車，當場支付訂金三十萬元整，由丙○○為見證人，並表示因年老眼力不佳無
    法駕駛，所以該車均由被告使用。．．後來被告原形畢露，持續向我要錢，如向
    我拿錢我不給，就打我。．．當天是他又向我要錢，要不到，就很生氣把我從車
    上推下並打我、踢我乙節明確（第七一二０號偵查卷第六頁、第八頁、第廿三頁
    ），並提出汽車買賣合約書一份（警卷第十三頁、偵查卷第廿六頁、第廿七頁）
    ，經核無訛，且經證人乙○○於本院調查時到庭結證無訛（本院卷第四十頁）。
    又告訴人甲○○受有上揭(一)頭部外傷合併右臉頰五×五公分挫傷血腫及左頂骨頭
    皮三×三微腫、(二)頸部、左手肘多處挫傷之傷害，亦有行政院衛生署台南醫院九
    十年八月一日出具之驗傷證明書、診斷證明書各一紙在卷可稽（警卷第三之一頁
    、第三之二頁、偵查卷第十頁）。本院審酌上開傷勢，被害人左右均有挫傷及血
    腫，顯與車門吹回只可能擊打一邊之情形有異，且事後又係被害人自行就醫而非
    被告送醫診治，顯見被告所辯與常情不符；嗣被告於本院卻又辯稱伊因被害人自
    行跳車，伊要阻止不慎撞到安全島，二人才受傷的云云（本院卷第廿五頁），苟
    若屬實，何以額頭未有撞傷之痕跡，而被告亦無任何就診紀錄！其次，經本院函
    詢被害人就診醫院相關病情，該院亦函復稱：病患甲○○女士於民國九十年八月
    一日來本院外科門診診治，主訴被人毆打，診斷為頸部、臉部及左手肘多處挫傷
    ，其病因係何原因造成無法判斷等語，有行政院衛生署台南醫院九十二年八月廿
    七日九十二南醫歷字第０九二０００四九二二號函附卷可參（本院卷第四六頁）
    。足見被害人上開傷勢均係徒手毆打之傷痕，顯與車門撞擊或車禍撞傷之瞬間強
    力造成之傷勢有異。綜上情節以觀，告訴人甲○○既曾與被告同居，同居期間並
    深愛對方，除提供金錢供其花用外，並購車供其使用，茍被告無右揭傷害告訴人
    之犯行，豈有恣意陷害之理，被告所辯乃卸責之詞，不足採信。本件事證已甚明
    確，被告犯行已堪認定。
三、核被告丙○○所為，係犯刑法第二百七十七條第一項之普通傷害罪。
四、原審因認被告罪證明確，因予適用刑法第二百七十七條第一項、第四十一條第一
    項前段，罰金罰鍰提高標準條例第一條前段、第二條，審酌被告犯罪之動機、目
    的、手段、告訴人身體、精神所受之創傷、及其犯罪後偵審中飾詞狡辯態度不佳
    等一切情狀，酌情量處有期徒刑二月，並諭知易科罰金之折算標準，以資懲儆。
    其認事用法，核無不合，量刑亦屬允當，公訴人循告訴人之請求認判決量刑過輕
    ，而提起上訴，為無理由，應予駁回。
據上論結，應依刑事訴訟法第三百六十八條，判決如主文。
本案經檢察官吳忠賢到庭執行職務。
中    華    民    國      九十二      年      九      月      二十三    日
                                  臺灣高等法院臺南分院刑事第五庭
          審判長法官  楊    明    章
                                            法官  顏    基    典
                                            法官  沈    揚    仁
右正本證明與原本無異。
不得上訴。
                                      法院書記官  李    梅    菊
中    華    民    國      九十二      年      九      月      二十四    日
附錄法條：
刑法第二百七十七條第一項：傷害人之身體或健康者，處三年以下有期徒刑、拘役或
                          一千元以下罰金。


司法院資訊處製作；財團法人民間司法改革基金會備份。
